臺灣高等法院刑事判決　　　　　　　　　　　　　　九十三年度上重訴字第五二號
　　上　訴　人
　　即　被　告　安　南甲○○.
　　指定辯護人　本院公設辯護人　乙○○
右上訴人因殺人案件，不服臺灣桃園地方法院九十二年度重訴字第六○號，中華民國
九十三年五月十三日第一審判決（起訴案號：臺灣桃園地方法院檢察署九十二年度偵
字第一四五七九號）提起上訴，本院判決如左：
    主  文
原判決撤銷。
安南（甲○○○ ANYAPORN AMNAT）殺人，處有期徒刑拾伍年，並於刑之執行完畢或赦免
後，驅逐出境。
    事  實
一、安南（即甲○○○ ANYAPORN AMNAT）及藍京（即CHAMNANPHON RANGSIT）均係楓憲實
    業有限公司（下稱楓憲公司）合法聘僱來台工作之泰國籍勞工，安南因藍京與其
    同往泰國餐廳內借款，由其以金融卡抵押，同時擔任藍京之保證人後，藍京拒不
    還款，導致債權人持續提領其提款卡內之存款用以清償藍京之欠款一事，二人相
    處不睦，多所爭執，詎安南於民國九十二年九月五日下午六時許，在桃園縣楊梅
    鎮○○路八一三巷二二弄一五號二樓楓憲公司宿舍客廳內，因與藍京發生口角爭
    執後，遭藍京出手擊中，新仇舊恨湧上心頭，明知人體胸部心臟部位及背部均為
    人體重要器官所在，如以其所持刀刃鋒利之尖刀，猛刺上述部位，足以造成致命
    之危險，竟仍基於殺人之犯意，憤而持一旁其他泰籍外勞所有，放置於該處客廳
    內茶几上作為水果刀之用之自製尖刀一支，繞自藍京背後朝右後背部猛刺一刀後
    ，在藍京起身時，再朝藍京左胸心臟部位猛刺一刀及右上臂外側及頦部各刺一刀
    ，至此仍不罷休，復在藍京負傷欲自上開處所二樓樓梯往一樓方向逃去時，立即
    上前在二樓樓梯口處，自藍京背後再猛刺一刀，致藍京受有左前胸一Ｏｘ四公分
    深裂傷、左前胸皮下氣腫、下巴三ｘ一公分裂傷、右上臂五ｘ一．五公分裂傷、
    右背胛部四ｘ一公分裂傷、右背部六ｘ二公分裂傷之傷害，嗣因藍京不支倒地，
    撞及該處一樓通往二樓樓梯門，發出聲響，始為適於上址一樓工作之泰籍勞工
    NADHONRATTHAWICHOK發現藍京渾身是血倒臥在樓梯門前，安南隨後手持尖刀自二
    樓走下一樓，脫下上衣在藍京倒臥處擦拭血跡，而立即通知楓憲公司負責人黃兆
    松，黃兆松見狀，旋與NADHONRATTHAWICHOK合力將藍京送醫急救，送醫途中藍京
    仍因背部及胸部之銳器刺入傷，導致右胸腔及心室大量出血休克而不治死亡。嗣
    經楓憲公司現場主管鄧金忠報警處理，於同日晚上七時許，安南在上開楓憲公司
    宿舍一樓清洗尖刀及血衣時，為警當場查獲，並扣得安南持以刺殺藍京之自製尖
    刀一支，以及其行兇時所穿著事後用以擦拭藍京血跡之血衣一件。
二、案經桃園縣警察局楊梅分局報請臺灣桃園地方法院檢察署檢察官相驗被害人屍體
    後自動檢舉偵查起訴。
    理  由
一、訊據被告安南否認有殺害被害人藍京之意思，惟查：
  (一)、被告對於其有於上開時、地因與被害人藍京發生口角爭執後，遭藍京出手擊中
      鼻子，憤而拾起放置於該處客廳內茶几上平日作為水果刀使用之扣案自製尖刀
      一支刺殺被害人之犯罪事實，業於原審坦承不諱，核與其於警詢時及檢察官偵
      查中所坦承其於案發當時係持扣案之自製尖刀繞至被害人後方，朝被害人右後
      背部猛刺一刀，見被害人起身，再持刀往被害人左胸心臟部位猛刺一刀，並朝
      被害人連刺二、三刀後，於被害人負傷欲自上開處所二樓樓梯往一樓方向逃去
      時，在二樓樓梯口處，再度上前自被害人背後猛刺一刀，直至被害人不支倒臥
      在上開處所一樓門口等情一致（見偵查卷第五頁、第六頁；第三十三頁）。
  (二)、被害人藍京因遭被告持刀刺殺，受有左前胸一Ｏｘ四公分深裂傷、左前胸皮下
      氣腫、下巴三ｘ一公分裂傷、右上臂五ｘ一．五公分裂傷、右背胛部四ｘ一公
      分裂傷、右背部六ｘ二公分裂傷之傷害，經楓憲公司負責人黃兆松立即將之送
      醫急救後，仍因於抵達天成醫院前已無生命跡象，於同日晚上六時四十五分許
      經天成醫院醫生宣告死亡，此有天成醫院診斷證明書、現場照片十二張（見偵
      查卷第十八頁至第二十六頁）在卷可稽。
  (三)、本件經檢察官督同檢驗員相驗被害人屍體後，再督同法醫師及檢驗員解剖被害
      人屍體結果，發現被害人係受有「一、肉眼觀察結果：（一）外傷之觀察：
      1.胸部銳器刺創傷一處：左側胸部至中線處有銳器刺創傷一處，傷口長約十‧
      五公分，傷口邊緣整齊無挫傷痕，刀背在二點鐘方向，刀刃在八點鐘方向，該
      銳器切斷第四、五、六、七根肋骨（軟骨）並進入心包腔，在刺入右心房後，
      再貫穿心室中膈壁，造成該處長約三公分之切割傷，該刺入傷引起心包腔積血
      塊。該銳器刺入方向為由前至後，略由上至下，由左至右。2.背部銳器刺創傷
      二處：(1)右側背部至中線處有銳器刺創傷一處，傷口長約四公分，傷口邊緣整
      齊無挫傷痕，刀背方向在九點鐘及十點鐘，約在切割傷三公分處皮膚可見拖曳
      痕，刀背方向隨即變為約在十點鐘方向，刀刃最後在四點鐘方向，刀刃末端可
      見拖曳痕，該銳器傷在背部刺入第七及八肋間後，進入胸腔，在貫穿右肺下葉
      及中葉後刺入前胸壁第四肋間肌肉，該刺入傷引起右胸腔積大量血塊。該銳器
      刺入方向為由後至前，由左至右。(2)右背肩胛部有銳器刺創傷一處，傷口長約
      三‧六公分，傷口邊緣整齊無挫傷痕，刀背方向在十點鐘，刀刃在四點鐘方向
      ，該銳器傷在背部刺入第三及四肋間後，進入胸腔，該銳器刺入方向為由後至
      前。3.上肢銳器切割傷一處：右上臂外側有銳器切割傷一處，長約四公分，為
      表淺之切割傷，未達肌肉層。(四)頦部有撕裂傷一處，傷口邊緣有擦傷痕，長約
      三公分。（二）內臟之觀察：死者頸部皮下軟組織及肌肉均無出血，甲狀軟骨
      及舌骨完整，右胸腔有積大量血水及血塊，左前胸壁第四、五、六、七根肋骨
      （軟骨）有因銳器刺入造成斷裂，其餘肋骨完整吳外傷，心包膜有因心臟刀刺
      傷造成心包腔積少量血水及血塊。‧‧‧二、顯微鏡觀察結果：肺臟出血。三
      、病理檢查結果：綜合解剖疾病理學檢查結果如下：1.背部銳器刺入傷二處並
      造成右肺貫穿性刀傷及右胸腔氣胸。2.胸部銳器刺入傷一處並造成左第四、五
      、六、七根肋骨（軟骨）切割傷、心臟刺入傷及心包腔積血。3.右上臂外側銳
      器切割傷。4.頦部撕裂傷。四、毒物學檢查結果：送驗檢體檢驗結果發現含酒
      精成分，為內容物為５ｍｇ＼ｄｌ（即０．００５％）、尿液為８ｍｇ＼ｄｌ
      ，胸腔液未發現酒精成分。送驗檢體檢驗結果均未發現含鴉片類、安非他命類
      、鎮靜安眠藥級其他常見毒藥物成分。五、對死者死亡之看法：(一)死者身上共
      有四處銳器刺創傷，分別在左胸前部一處刺入傷，背部二處刺入傷及右上臂外
      側切割傷一處，其中胸前及背部之刀傷均刺入胸腔內。(二)解剖發現被害人右胸
      腔充滿血水及血塊，而心包腔相對積血塊較少，故右胸腔出血較嚴重。(三)毒物
      學檢查除酒精外，未發現其他常見毒藥物成分；各檢體酒精含量均小於標準值
      （５５ｍｇ＼ｄｌ），且胸腔液未發現酒精成分。(四)死者之死因為背部及胸部
      銳器刺入傷，導致右胸腔及心室大量出血休克死亡。」，亦有勘驗筆錄、解剖
      筆錄、相驗暨解剖相片共十二張、相驗屍體報告書、法務部法醫研究所九十二
      年十月二十日（九二）法醫所醫鑑字第一二九九號鑑定書、相驗屍體證明書各
      一份附卷足憑（見相驗卷第二頁、第十八頁、第二十三頁至第二十八頁，原審
      卷第二十一頁至第三０頁、第五十一頁）。
  (四)、上開相驗及解剖認定被害人左側胸部至中線處有一刺入右心房後，再貫穿心室
      中膈壁之銳器刺創傷一處、右側背部至中線處、右背肩胛部之銳器刺創傷各一
      處、右上臂外側切割傷一處及頦部有撕裂傷一處，以及被害人致死之原因為背
      部及胸部銳器刺入傷，導致右胸腔及心室大量出血休克死亡等結果，均與被告
      於警、偵訊時及原審審理時自承係以扣案自製尖刀先後朝被害人『右後背部』
      刺一刀、『左胸心臟部位』刺一刀、身體部位連刺二、三刀、最後再往被害人
      『背部』刺一刀之情節相符，再經將採自扣案自製尖刀一支上血點、被告頸部
      、上開案發現場一樓洗手台、一樓餐桌上、一樓往二樓樓梯扶手、二樓客廳地
      板上及二樓牆壁上之血跡噴濺痕所採得之血跡檢體棉棒，送交內政部警政署刑
      事警察局鑑定結果，上開血跡檢體棉棒上之ＤＮＡ型別，均核與送驗之被害人
      血液檢體ＤＮＡ型別相符，復有勘查採證同意書、分局證物清單、刑事案件證
      物採驗紀錄表、內政部警政署刑事警察局鑑驗書各一份在卷可按（見相驗卷第
      十五頁至第十七頁，偵查卷第六十四頁），足徵被告上開所供各節屬實可採，
      且堪認被告供稱其在往被害人左胸心臟部位刺一刀後，係再面對被害人往被害
      人身體方向連刺二刀，並因被害人以手阻擋或及時閃避，而導致被害人受有右
      上臂外側受有切割傷及頦部有撕裂傷各一處無誤。
  (五)、、按人體前胸心臟部位及後背部，雖均有肋骨保護，然前胸肋骨下方即為主宰
      人體運作之心臟，後背部肋骨下方，亦分佈有人體重要器官，均為人體要害及
      脆弱部位，如持銳利之刀器近距離朝人體前胸心臟部位及背部等要害猛刺，極
      易直接傷及心臟，使之喪失功能或因傷及其他內臟，導致氣胸、血胸，出血過
      多而發生死亡之結果，此為一般常識，亦當為智慮成熟之被告主觀上所得預見
      ，其在此預見下，竟仍持與扣案之自製尖刀一支，近距離朝被害人背部及前胸
      心臟部位等人體重要部位連刺五刀，除其中二刀因被害人出手抵擋或及時閃避
      ，躲過被告直接刺中要害，僅右上臂外側受有銳器切割傷及頦部有撕裂傷各一
      處外，其餘三刀，一刀刺入左側胸部至中線處，傷口長達十‧五公分，並在切
      斷第四、五、六、七根肋骨（軟骨）後，進入心包腔，在刺入右心房後，再貫
      穿心室中膈壁，造成該處長約三公分之切割傷；一刀刺入右側背部至中線處，
      傷口長約四公分，在背部刺入第七及第八肋間後，進入胸腔，貫穿右肺下葉及
      中葉後刺入前胸壁第四肋間肌肉；一刀刺入右背肩胛處，傷口長約三‧六公分
      ，且在背部刺入第三及四肋間後，進入胸腔，此有上開法務部法醫研究所鑑定
      書一份在卷可徵，刀刀刺入要害，甚至切斷肋骨後貫穿心臟或貫穿肺臟後刺入
      前胸壁肋間肌肉，顯見被告下手之際，用力之猛，殺意之堅，再以被告在上開
      案發現場二樓客廳朝被害人背部猛刺一刀後，見被害人起身，旋即上前連續刺
      向被害人左胸心臟一刀及身體部位二刀，至此仍未停手，仍在被害人企圖逃往
      該處二樓通往一樓樓梯口求救時，再度自後補刺一刀，直至被害人不支倒地躺
      臥在血泊之中，始行罷手等情觀之，被告主觀上顯有殺害被害人之故意甚明，
      又被告在案發前，即曾因與被害人一同前往泰國餐廳借款，擔任被害人之保證
      人後，被害人拒不還款，導致債權人持續提領被告質押在泰國餐廳之金融卡內
      存款，用以清償被害人之欠款一事，與被害人有所爭執一節，亦經證人
      NADHONRA TTHAWICHOK即被告室友於原審審理時證述綦詳（見原審卷第八十七
      頁至九十頁），足認案發當時，被告係在早已因借款一事對被害人多所不滿，
      再加上該日口角爭執後，遭藍京出手擊中，憤恨難抑之情形下，頓萌殺機，始
      以一旁隨手可得之扣案自製尖刀一支為工具，下手殺害被害人，至為灼然。
  (六)、此外，並有自製尖刀一支及血衣一件扣案可資佐證。
  (七)、至原審辯護人指稱被告於案發當時之精神狀況異常一節，雖經證人楊麗芳即仲
      介被告及被害人來台工作之仲介公司翻譯人員於本院審理時證稱：於案發前四
      天，曾因楓憲公司人員告知被告情緒怪異，與被告電話聯絡時，被告提及每晚
      耳邊均有欲將其殺害之聲音出現，被告於偵查中應訊時，並有答非所問及重複
      陳述現象等語，然查：
    １、按刑法上所謂心神喪失與精神耗弱，應依行為時精神障礙程度之強弱而定，
        如行為時之精神，對於外界事物全然缺乏知覺理會及判斷作用，而無自由決
        定意思之能力者，為心神喪失，如此項能力並未完全喪失，僅較普通人之平
        均程度顯然減退者，則為精神耗弱，此有最高法院二十六年渝上字第二三七
        號判例意旨可資參照。據此，精神狀態有無心神喪失或精神耗弱之認定，解
        釋上，應包含行為人之知覺、判斷及決定三要素，亦即，應綜合審酌行為人
        對於外界事物之知覺理會能力、依其對外界事物之認知，加上良知理性或社
        會價值規範後所為之判斷作用、以及依據判斷作用之結果，進而自由決定外
        在行為之意思能力，即行動控制能力，有無完全喪失或僅較一般人之平均程
        度顯然減退之情形。
    ２、經原審將被告送往桃園榮民醫院進行精神鑑定，選定該院精神科張登萍醫師
        為鑑定人，鑑定被告涉案時之精神狀態，是否有因精神疾病而達心神喪失或
        精神耗弱之程度，鑑定結果認被告：在個人生活史及過去病史方面：過去無
        重大疾病史，抽煙約一天半包十年之久，社交性喝酒，國中畢業後在醫院擔
        任工友數年。結婚十年育有一子八歲，目前就讀小學一年級，夫妻感情尚好
        。身體及理學檢查以及精神學檢查方面，均無特別異常。精神狀態檢查方面
        ：意識清楚，衣著整齊，態度合作，注意力集中，思考邏輯清楚，言語切題
        ，略有焦慮及憂鬱情緒，無自殺意念，無幻覺，但犯案當時及前幾天可能有
        幻聽，惟為被告事後所否認，其他無怪異行為。心理測驗結果顯示，被告注
        意力功能表現不佳，動作緩慢，在「班達測驗」顯現出兩次「旋轉反應」，
        且在「畫人測驗」顯現出缺乏眼珠、半裸、筆觸片段等不尋常特徵，被告雖
        否認有幻聽、妄想等精神症狀，但從心理測驗結果推估其罹患精神疾病之機
        率頗高。一般智力功能檢查正常。精神科診斷結果有憂鬱反應。結論為被告
        係一泰籍已婚男子，過去在泰國並無重大疾病史及犯罪史，亦無精神疾病史
        ，對事件之描述尚稱完整，並無記憶力損傷，亦無判斷力、意志力扭曲及被
        控制之問題。被告於偵查中曾提及被害人可能會殺害自己及睡覺時聽聞有人
        呼叫自己之聲音，被告平日與同儕關係疏離，常認為他人對其不好，但未達
        妄想程度。推測本案係因被告於案發前與被害人之關係惡化，再加上因金錢
        糾紛及累積被壓抑之不滿所爆發出之衝動所致，惟被告當時並心神喪失或精
        神耗弱之狀態，此有桃園榮民醫院精神科精神鑑定報告書一份附卷可稽（見
        原審卷第一四０頁、第一四一頁），參以被告在案發後，於警訊時及偵查中
        ，就其持刀刺殺被害人之動機，以及下手時係先朝被害人右後背刺一刀，被
        害人起身時，再朝被害人前胸心臟部位刺一刀及身體其他部位刺二、三刀，
        最後於被害人試圖逃離時，再度上前往被害人背後刺一刀等行兇過程，記憶
        清晰，陳述甚明，亦經證人楊麗芳於本院審理時證述屬實，其供述情節復核
        與檢察官督同檢驗員及法醫師先後相驗及解剖被害人屍體之結果相符，已如
        前述，而被告於九十二年十月二十三日經檢察官提起公訴送審時，固有眼神
        怪異無法應訊之反應，然其嗣在相隔十餘日，且無任何藥物或心理治療情形
        下，於原審九十二年十一月十日行準備程序時，已可清楚應訊，坦認犯行，
        供稱：其於案發當日係因與被害人發生爭吵，又遭被害人出手毆打，始憤而
        持刀刺殺被害人，至其於上次庭訊時，係因思緒混亂、害怕，致其一時無法
        回答法院之訊問等語在卷（見原審卷第三十六頁、第三十七頁），且經本院
        觀察被告於歷次審理時，應訊之眼神及表情，已與常人無異，應訊過程中，
        縱稍顯寡言，惟均可針對證人所證述之內容以及本院之訊問，切題表示意見
        等情觀之，顯見被告於案發時，縱因平日遭被害人欺壓及與被害人間之金錢
        糾紛，對被害人多所不滿，又苦無途徑解決及抒發，長期壓抑之下，致有憂
        鬱、幻聽之精神疾病，並懷疑其有遭被害人殺害危險，然其精神狀況，尚未
        因此達刑法上所謂對於外界事物全然缺乏知覺理會及判斷作用，而無自由決
        定意思之能力，抑或較普通人之平均程度顯然減退之心神喪失或精神耗弱之
        情形，非謂一有躁鬱、憂鬱或精神官能症等精神疾病，即會當然導致該患者
        之精神狀況達完全喪失或顯然欠缺依其知覺理會及判斷作用之結果，而無自
        由決定外在行為意思之能力，至被告於案發後，一度產生無法應訊及重複陳
        述之現象，則應係被告自覺闖下大禍，面對不可預知之未來及刑罰制裁，極
        度恐懼之下，一時思緒混亂、腦筋空白所致，自不得以被告於案發後之應訊
        反應，反推認定其於行為時有何心神喪失或精神耗弱之狀況。
    ３、綜上所述，被告在與被害人發生爭吵，又遭被害人出手毆打，憤而決意下手
        行兇之際，對外界事理之認知、判斷能力及依其認知、判斷所反射之決定力
        ，均無任何心神喪失或精神耗弱之程度，洵堪認定。惟查：證人即被告之仲
        介公司的翻譯員楊麗芳於原審結證稱：「我在案發前四天有接到雇主公司的
        電話，說被告家裡有事情，需要被告回去解決，且說被告怪怪的，雇主希望
        被告能回去休假，被告說有人要殺他，但他沒有說是誰，他只是說好像同事
        有人每天晚上都要去殺他，說他每天晚上都有聽到有聲音要殺他，他都睡不
        著。」等語（原審卷第七十七頁至第七十八頁），足徵被告於行為時的精神
        狀況，雖未至心神喪失或精神耗弱之程度，但比起正常人而言，稍有不正常
        之情形。
  (八)、本案事證明確，被告上開殺人犯行，洵堪認定，應予依法論處。
二、核被告安南所為，係犯刑法第二百七十一條第一項之殺人罪。
三、原審以事證明確，對被告予以論罪科刑，固非無見，惟查：
  (一)、按「刑事訴訟法第二百八十八條第三項規定，除簡式審判程序案件外，審判長
      就被告被訴事實為訊問者，應於調查證據程序之最後行之。此項被訴事實之訊
      問，旨在使被告有辯明犯罪嫌疑之機會，及陳述有利於己之事實，屬被告行使
      防禦權最重要之一環，依刑事訴訟法第三百六十四條規定，亦為第二審之審判
      程序所準用，乃事實審法院於審判期日應踐行之法定程序之一。倘事實審法院
      審判長於調查證據程序完畢後，疏未就被告之被訴事實逐一予以訊問，或僅朗
      讀或提示起訴書或第一審判決書以代替訊問，無異剝奪被告防禦權之行使，抑
      且有害於公平審判及程序正義，其基此有瑕疵之審判程序所為之判決，自有判
      決不適用法則之違背法令。」最高法院九十三年度台上字第三四Ｏ九號判決採
      同一見解。經查：原判決論被告以刑法第二百七十一條第一項之殺人罪，非屬
      適用簡式審判程序之案件，但稽之原審審判筆錄，審判長僅於調查證據程序進
      行中，訊問：「尚有證據請求調查？（答：無）」，迨調查證據程序完畢後，
      即諭知：「本案調查證據完畢開始辯論，請檢察官論告。」等語（見原審卷第
      一五六頁），疏未就被告被訴事實詳加訊問，使其有辯明犯罪嫌疑之機會，及
      陳述有利於己之事實，遽為判決，依上開說明，顯屬違誤。
  (二)、按科刑時應審酌一切情狀，尤應注意犯罪之動機、犯罪之目的、犯罪時所受之
      剌激、犯罪之手段、犯人之生活狀況、犯人之品行、犯人之智識程度、犯人與
      被害人平日之關係、犯罪所生之危險或損害、犯罪後之態度等一切情狀，刑法
      第五十七條定有明文。此外，按「刑事審判旨在實現刑罰權之分配正義，故法
      院對於有罪被告之科刑，應符合罪刑相當之原則，使輕重得宜，罰當其罪，此
      所以刑法第五十七條明定科刑時，應審酌一切情狀，尤應注意該條所列十款事
      項，以為科刑輕重之標準。」最高法院九十年度台上字第四六三六號判決採同
      一見解。經查：被告的精神狀況，雖未至心神喪失或精神耗弱之程度，但比起
      正常人而言，稍有不正常之情形，原審判決對此疏未審酌，尚有未合。
四、被告上訴以原判決量刑過重，及其無殺人之意思等情為由，指摘原判決不當，固
    無理由，惟原判決既有前揭瑕疵而無可維持，自應由本院將原判決撤銷，予以改
    判。爰審酌被告於行為時之精神狀況稍不及一般正常之人及其犯罪之動機係因被
    害人與其同往泰國餐廳借款由其作保，嗣拒不還款，致債權人持續提領被告金融
    卡內之存款代為償債，與被害人溝通無效，致對被害人心生不滿，又於案發當日
    與被害人口角，遭被害人出手毆打，一時氣憤難抑，始以隨手可得之扣案自製尖
    刀一支刺殺被害人。惟其下手時連刺被害人五刀，其中三刀均刺中人體要害，直
    見被害人倒地不起後，始行罷手，致被害人傷重不治死亡，手段兇殘、所生危害
    及其於偵查中及原審審理均坦認犯行，犯後態度尚佳等一切情狀，量處有期徒刑
    十五年。又被告為泰國籍外國人，於滯留本國工作期間犯殺人重罪，已不適合於
    國內居住，爰依刑法第九十五條之規定，諭知於刑之執行完畢或赦免後，驅逐出
    境。
五、至扣案之自製尖刀一支，雖係供被告犯本件殺人罪所用之物，然非被告所有，係
    同在楓憲公司工作之某一泰籍外勞所有，此業經被告於警訊時及原審審理時供述
    在卷，並經證人NADHONRATTHAWICHOK於原審審理時證述無訛，又非違禁物，依法
    自不得併予宣告沒收。另扣案之血衣一件，則係被告所有，行兇當時所穿著之上
    衣，然非供被告犯本件殺人罪所用或預備之物，亦非被告因本件犯罪所得之物，
    與被告上開殺人犯行無關，依法亦不得併予宣告沒收，附此敘明。
據上論斷，應依刑事訴訟法第三百六十九條第一項前段、第三百六十四條、第二百九
十九條第一項前段，刑法第二百七十一條第一項、第九十五條，判決如主文。
本案經檢察官施慶堂到庭執行職務。
中　　　華　　　民　　　國　　九十三　　年　　　十　　　月　　二十一　　日
                              臺灣高等法院刑事第二庭
                                  審判長法  官  蔡　長　溪
                                        法  官  楊　貴　志
                                        法  官  林　俊　益
右正本證明與原本無異。
如不服本判決，應於收受送達後十日內向本院提出上訴書狀，其未敘述上訴之理由者
並得於提起上訴後十日內向本院補提理由書。
                                        書記官　陳　明　琴
中　　　華　　　民　　　國　　九十三　　年　　　十　　　月　　二十二　　日
